【裁判字號】    92,易,482
【裁判日期】    920430
【裁判案由】    傷害等
【裁判全文】
臺灣臺南地方法院刑事判決                          九十二年度易字第四八二號
    公  訴  人  臺灣台南地方法院檢察署檢察官
    被      告  甲○○
右列被告因傷害等案件，經檢察官提起公訴 (九十二年度偵字第二一○八號)，本院
判決如左：
    主  文
甲○○以加害生命之事，恐嚇他人致生危害於安全，處拘役貳拾日，如易科罰金，以
佰元折算壹日。緩刑貳年。
    事  實
一、甲○○前係乙○○經營之「德興彈簧傢俱行」員工，因不滿遭乙○○解僱，竟於
    民國九十一年十二月七日凌晨零時許，在臺南縣仁德鄉仁愛村二六鄰五九八號「
    德興彈簧傢俱行」二樓，公然辱罵乙○○，並徒手毆打乙○○頭部（公然侮辱及
    傷害部分業據撤回告訴），並以加害生命之事向乙○○恐嚇稱：「明日要你死」
    、「今日也要你死」等語，使乙○○因而心生畏懼，致生危害於安全。
二、案經乙○○訴由臺南縣警察局歸仁分局報告臺灣臺南地方法院檢察署檢察官偵查
    起訴。
    理  由
一、訊據被告甲○○矢口否認有何恐嚇犯行，辯稱：他僅要求告訴人做人不可以這樣
    ，未對告訴人恐嚇云云。惟查，右揭犯罪事實，業據告訴人指訴綦詳，核証人即
    案發在場之丙○○、丁○○證述情節相符。被告所辯，不足採信。本件事證明確
    ，被告犯行堪以認定。
二、核被告所為，係犯刑法第三百零五條之恐嚇危害安全罪，被告先後以不同言語恐
    嚇告訴人之行為，係基於同一恐嚇犯意下之接續行為，僅侵害單一法益，只論以
    一罪。爰審酌被告除曾於八十年間因賭博罪經判處罰金一萬元外，並無其他前科
    犯行、因不滿遭解僱，一時失慮而為前開犯行，及其犯後已與告訴人達成和解等
    一切情狀，量處如主文所示之刑，並諭知易科罰金之折算標準示懲。又被告未曾
    受有期徒刑以上刑之宣告，有臺灣高等法院全國前案紀錄表在卷可稽，其犯後已
    與告訴人成立和解，經此教訓應知警惕，當無再犯之虞，本院因認對被告所處之
    刑以暫不執行為適當，爰併予宣告緩刑貳年，以啟自新。
三、公訴意旨另以：被告尚於前揭時、地，以「幹你娘」、「使你娘」 (台語發音)
    等語公然侮辱告訴人，並徒手毆打告訴人頭部，致告訴人受有右臉頰紅腫、頭部
    外傷、疑左耳聽力受損合併耳鳴等傷害，經告訴人向司法警察機關提出告訴，因
    認被告另涉有刑法第三百零九條第一項之公然侮辱罪嫌及刑法第二百七十七條第
    一項之傷害罪嫌。按告訴乃論之罪，告訴人於第一審辯論終結前得撤回其告訴，
    刑事訴訟法第二百三十八條第一項定有明文。本件被告被訴前開公然侮辱、傷害
    等罪，依刑法第三百十四條、第二百八十七條前段規定均係告訴乃論之罪，而被
    告已經於九十二年二月二十六日，與告訴人達成和解，並經告訴人具狀撤回告訴
    ，有撤回告訴狀一紙附卷可稽。惟公訴人認此部分與前開有罪部分有牽連犯之裁
    判上一罪關係，爰不另為不受理之諭知，附此敘明。
據上論斷，應依刑事訴訟法第二百九十九條第一項前段，刑法第三百零五條、第四十
一條第一項前段、第七十四條第一款，罰金罰鍰提高標準條例第一條前段、第二條，
判決如主文。
本案經檢察官陳建弘到庭執行職務。
中      華      民      國    九十二    年      四      月     三十     日
                              臺灣臺南地方法院刑事第三庭
                                  法  官  鄭  文  祺
右正本證明與原本無異。
如不服本判決，應於判決送達後十日內向本院提出上訴狀( 應附繕本 )。
                                  書記官  楊  宗  哲
中      華      民      國    九十二    年      五      月      一    日
附錄本案論罪科刑法條全文：
刑法第三百零五條：以加害生命、身體、自由、名譽、財產之事，恐嚇他人，致生危
                  害於安全者，處二年以下有期徒刑、拘役或三百元以下罰金。


司法院資訊處製作；財團法人民間司法改革基金會備份。
